臺灣臺中地方法院刑事判決　　　　　　　96年度訴字第1375號
公　訴　人　臺灣臺中地方法院檢察署檢察官
被　　　告　丁○○
　　　　　　　　　　（現於臺灣臺中戒治所執行中）
上列被告因搶奪案件，經檢察官提起公訴（九十六年度偵字第七
九四六號），被告於準備程序中就被訴事實為有罪之陳述，本院
合議庭裁定由受命法官獨任進行簡式審判程序，判決如下：
    主    文
丁○○意圖為自己不法之所有，而搶奪他人之動產，累犯，處有
期徒刑壹年，減為有期徒刑陸月。又意圖為自己不法之所有，而
搶奪他人之動產未遂，累犯，處有期徒刑拾月，減為有期徒刑伍
月。又意圖為自己不法之所有，而搶奪他人之動產未遂，累犯，
處有期徒刑拾月，減為有期徒刑伍月。應執行有期徒刑壹年貳月
。
    犯罪事實
一、丁○○曾因違反麻醉藥品管理條例案件，於民國八十五年六
    月十九日經臺灣彰化地方法院以八十五年度易緝字第八九號
    判決處有期徒刑四月，緩刑三年，嗣經撤銷緩刑宣告，於九
    十年十月二十七日執行完畢。詎不知悛悔，復意圖為自己不
    法之所有，分別為如下之搶奪犯行：
  （一）於九十五年八月四日八時許，在彰化縣芬園鄉○○村○○路○段七五八巷十號，向不知情之友人莊董欣借得不
        知情之張美子所有之車牌號碼ＹＧＺ─七三六號重型機
        車後，先在臺中縣烏日鄉○○路七號住處拆下車牌，隨
        即騎乘該機車前往南投縣南投市區尋找作案目標，旋即
        於南投市○○路○段二三六號前發現甲○○○騎乘機車
        ，由南投市往草屯方向行經該處，丁○○即騎乘該機車
        靠近甲○○○，乘甲○○○未及防備之際，徒手搶奪甲○○○脖子上之金項鍊一條（價值約新臺幣《下同》一
        萬八千多元）得逞後，即行逃逸，甲○○○因而摔倒，
        致右手臂擦挫傷（傷害部分未據告訴）。丁○○得手後
        ，即於同日，將搶得之金項鍊攜往臺中市○區○○路二
        三六號「金山莊珠寶銀樓」，向不知情之銀樓負責人曾
        騰輝變賣得款一萬六千二百十元。
  （二）於九十五年八月六日八時許，再度在彰化縣芬園鄉○○
        村○○路○段七五八巷十號，向不知情之友人莊董欣借
        得不知情之張美子所有之車牌號碼ＹＧＺ─七三六號重
        型機車後，亦將該機車之車牌拆下，隨即騎乘該機車前
        往南投縣南投市區尋找作案目標，旋即於南投市○○路
        行政院衛生署立南投醫院前，前發現丙○○騎乘機車由
        南往北方向行經該處，丁○○即騎乘該機靠近丙○○，
        乘丙○○未及防備之際，下手搶奪丙○○脖子上之金項
        鍊，並拉斷該金項鍊，然因丁○○行搶時，手並未緊抓
        金項鍊，金項鍊因而掉落，致未得逞。
  （三）丁○○行搶丙○○未遂後，復騎乘該機車在南投市區找
        尋作案目標，旋於九十五年八月六日近九時許，在南投
        市○○路○段「興豐國小」前，發現乙○○騎乘機車附
        載其女，由南往北方向行經該處，丁○○即騎乘該機靠
        近乙○○，乘乙○○未及防備之際，下手搶奪乙○○脖
        子上之金項鍊，並拉斷該金項鍊，然因丁○○行搶時，
        手並未緊抓金項鍊，金項鍊因而掉落，致未得逞。
二、丁○○於行搶乙○○金項鍊未遂後，因乙○○呼叫，引起不
    詳路人注意，報警並追捕丁○○，丁○○騎機車逃至南投市
    ○○路附近時，摔落田裡後，將該機車棄置該處，徒步逃逸
    。嗣經警依該機車，循線於查獲其搶奪乙○○事實後，丁○○自知無法逃避，即自行於九十六年八月七日九時許，前往
    南投縣南投市南投分局投案，並在有偵辦權限之公務員知悉
    其搶奪甲○○○、丙○○犯行前，主動向該分局承辦員警告
    知上情，自首並接受裁判。
三、案經南投縣警察局南投分局報告臺灣南投地方法院檢察署檢
    察官，呈請臺灣高等法院臺中分院檢察署核轉臺灣臺中地方
    法院檢察署檢察官偵查起訴。
    理    由
一、上開犯罪事實，業據被告丁○○於警詢、偵訊及本院審訊時
    坦承不諱，核與被害人甲○○○、丙○○、乙○○於警詢指
    訴被害經過，證人莊董欣、張美子、曾騰輝於警詢中證述、
    證人即南投分局偵查隊偵查佐陳啟煌於本院審理時證述情節
    相符，且有刑案照片十張、金飾買入登記簿影本一張等附卷
    可憑，足認被告之自白確與事實相符。是本件被告搶奪之事
    證明確，其犯行洵堪認定，應依法論罪科刑。
二、論罪科刑
（一）核被告所為搶奪被害人甲○○○之行為，係犯刑法第三百
      二十五條第一項之搶奪罪，其所為搶奪被害人丙○○、乙○○之行為，均係犯刑法第三百二十五條第三項、第一項
      之搶奪未遂罪。
（二）其三次搶奪犯行之時、地、被害人均不同，犯意、行為各
      別，應分論併罰。
（三）被告曾因違反麻醉藥品管理條例案件，於八十五年六月十
      九日經臺灣彰化地方法院以八十五年度易緝字第八九號判
      決處有期徒刑四月，緩刑三年，嗣經撤銷緩刑宣告，於九
      十年十月二十七日執行完畢等情，有臺灣高等法院被告前
      案紀錄表在卷可稽，其於有期徒刑執行完畢後，五年內故
      意再犯本案三件均為有期徒刑以上之罪，皆係累犯，均應
      依刑法第四十七條第一項規定，加重其刑。
（四）被告已著手於搶奪被害人丙○○、乙○○財物之犯罪行為
      之實行而不遂，為未遂犯，應依刑法第二十五條第二項之
      規定減輕其刑。
（五）又被告於搶奪被害人丙○○、甲○○○後，於有偵查犯罪
      權限之人尚不知嫌疑者為何人時，主動前往警局向承辦之
      員警告知此二件搶奪行為一情，業據證人陳啟煌於本院審
      理時結證在卷，被告對於上開二件未發覺之犯罪，主動向
      有偵查犯罪權限之人自首，進而接受裁判，合於自首之要
      件，應依刑法第六十二條前段規定，減輕其刑，並依法先
      加重後遞減輕之
（六）爰審酌被告有麻醉藥品管理條例、藥事法、軍法、強盜、
      搶奪、竊盜、詐欺、毒品危害防制條例等犯罪前科，有上
      開前案紀錄表可考，素行不良，其正值青壯，不思以己力
      賺取財物，屢屢搶奪他人財物，且其所犯係對身形較弱勢
      之婦女，趁騎機車不及防備之際，行搶被害人脖子上之金
      項鍊，枉顧被害人可能摔倒、受傷之危險，使用之手段及
      惡性不輕，而所犯所得財物價值不斐，惟念其係主動到案
      ，並對行搶被害人丙○○、甲○○○之犯行自首，犯後態
      度尚稱良好等一切情狀，分別量處如主文所示之刑。
（七）又中華民國九十六年罪犯減刑條例，業於九十六年七月十
      六日施行，該條例第二條第一項規定「犯罪在中華民國九
      十六年四月二十四日以前者，除本條例另有規定外，依下
      列規定減刑：．．三、有期徒刑、拘役或罰金，減其刑期
      或金額二分之一。」，查本件被告犯罪之時間係九十五年
      八月四日、同年月六日，且並無該條例第三條規定不得減
      刑之情形，自應分別依該條例第二條第一項第三款之規定
      減其刑期為有期徒刑六月、五月、五月，並定其應執行之
      刑，以示警懲。
據上論斷，應依刑事訴訟法第二百七十三條之一第一項、第二百
九十九條第一項前段，刑法第三百二十五條第一項、第三項、第
四十七條第一項、第二十五條第二項、第六十二條前段、第五十
一條第五款，中華民國九十六年罪犯減刑條例第二條第一項第三
款、第七條、判決如主文。
本案經檢察官戊○○到庭執行職務。
中　　華　　民　　國　　96　　年　　7 　　月　　19　　日
                  刑事第九庭    法  官  莊秋燕
以上正本證明與原本無異。
如不服本判決，應於送達後十日內向本院提出上訴狀（須附繕
本），上訴於臺灣高等法院臺中分院。
                                書記官  顏督訓
中　　華　　民　　國　　96　　年　　7 　　月　　19　　日
附錄論罪科刑法條：
中華民國刑法第三百二十五條
意圖為自己或第三人不法之所有，而搶奪他人之動產者，處六月
以上五年以下有期徒刑。
因而致人於死者，處無期徒刑或七年以上有期徒刑，致重傷者，
處三年以上十年以下有期徒刑。
第一項之未遂犯罰之。
